【裁判字號】    95,訴,541
【裁判日期】    950414
【裁判案由】    偽證
【裁判全文】
臺灣臺中地方法院刑事判決        九十五年度訴字第五四一號
公  訴  人  臺灣臺中地方法院檢察署檢察官
被      告  甲○○
                    （另案於臺灣臺中監獄執行中）
上列被告因偽證案件，經檢察官提起公訴（九十五年度偵字第三
三八三號），本院合議庭裁定由受命法官獨任行簡式審判程序，
判決如下：
    主  文
甲○○證人，於檢察官偵查時，於案情有重要關係之事項，供前
具結，而為虛偽陳述，處有期徒刑貳月。
    犯罪事實
一、甲○○之素行欠佳，曾因持有第二級毒品罪、寄藏贓物罪、
    違反槍砲彈藥刀械管制條例案件、收受贓物罪、寄藏贓物罪
    、偽造公印文罪及違反槍砲彈藥刀械管制條例案件，經臺灣
    高等法院、臺灣高等法院臺中分院及最高法院，分別以民國
    八十七年度上訴字第二一一九號、八十八年度上易字第一三
    一二號、九十年度上更一字第九四三號、八十八年度上易字
    第二五五八號、九十年度上易字第二一八五號、九十年度上
    訴字第一九七九號、九十四年度台上字第四七七四號、九十
    一年度上訴字第二０九四號判決判處有期徒刑八月、一年四
    月、十月、一年、八月、一年六月、七月及一年確定後，經
    臺灣高等法院臺中分院以九十四年度聲字第九五七號裁定合
    併定應執行刑為有期徒刑七年確定，現在監執行中（未構成
    累犯）。而其於臺灣臺中地方法院檢察署九十三年度偵字第
    一三二八二號乙○○偽造文書案件偵查中，經檢察官提訊為
    證人，詎其竟因曾於八十四、八十五年間，經由乙○○取得
    贓車與偽造之車籍資料，致經臺灣臺中地方法院檢察署檢察
    官於九十三年六月七日以九十二年度偵字第八０三九號提起
    公訴（經本院於九十四年四月二十九日以九十三年度訴字第
    一四八八號判決判處有期徒刑三年，現上訴於臺灣高等法院
    臺中分院審理中），對於乙○○心懷不滿，另認乙○○與實
    際販售偽造DJ-5629、7G-1450、6B-7696號車牌之綽號「馬
    仔」之姓名年籍不詳之人熟識，如供出乙○○，即可循線找
    出「馬仔」之人，而於九十四年三月八日下午，在臺灣臺中
    地方法院檢察署第十三偵查庭檢察官訊問時，供前具結後，
    就乙○○是否涉有偽造文書之犯嫌等與案情有重要關係之事
    項，為：「車牌DJ5629、7G1450、6B7696號是我於91年11月
    間向乙○○買的，一副車牌二萬元，我買的時候就知道車牌
    是偽造的‧‧‧」等與事實不符之陳述，致臺灣臺中地方法
    院檢察署檢察官依其證詞，將乙○○提起公訴，經本院分由
    九十四年度易字第一一四四號案件加以審理。嗣乙○○到庭
    否認犯罪，經本院於九十四年十月十七日下午，再以證人之
    身分提訊甲○○至十三法庭作證，甲○○始於具結後，供出
    ：「因為我在警詢時所言，是講綽號『馬仔』的人，但是到
    檢察官問我的時候，因為我八十五年的時候，我向被告買過
    車，而車子是贓車，但是被告沒有告訴我是贓車，以致我被
    判處有期徒刑三年，所以我在偵查中就想說本件偽造文書，
    就講是被告賣給我的。‧‧‧但是事實上，我已經很多年沒
    有跟被告聯絡。我不知道被告的電話，我不知道『馬仔』的
    名字．所以才把全部的案子推給被告」等語，而自白其於偵
    查中偽證之犯行。乙○○則於本院查明後，經本院判決無罪
    確定。
二、案經檢察官依本院之告發後偵查起訴，本院改由受命法官獨
    任行簡式審判程序。
    理  由
一、認定犯罪事實與量刑審酌之依據：
  (一)被告甲○○之自白。
  (二)被告甲○○於另案九十二年四月二十二日警詢中之供述（見
    九十二年度偵字第八七五五號甲○○、楊文良竊盜等案影卷
    第五頁反面）。
  (四)臺灣臺中地方法院檢察署九十三年度偵字第一三二八二號乙
    ○○偽造文書案九十四年三月八日檢察官訊問筆錄一份、證
    人（甲○○）結文一紙。
  (五)本院九十四年度易字第一一四四號乙○○偽造文書案件九十
    四年十月十七日審判筆錄一份、證人（甲○○）結文一紙。
  (六)證人乙○○於前開偽造文書案件所為否認犯罪之陳述。
  (七)本院九十四年度易字第一一四四號乙○○偽造文書案無罪確
    定判決及乙○○之臺灣高等法院前案紀錄表各一份。
  (八)臺灣臺中地方法院檢察署檢察官九十二年度偵字第八０三九
    號甲○○等偽造文書案件起訴書一份。
  (九)臺灣高等法院被告前案紀錄表（被告前案及素行之認定）。
二、被告甲○○於所虛偽為陳述之案件即乙○○偽造文書案件判
    決確定前，已有自白，應依刑法第一百七十二條之規定，減
    輕其刑。
三、適用之法條：刑事訴訟法第二百七十三條之一第一項、第二
    百九十九條第一項前段、第三百十條之二、第四百五十四條
    第一項，刑法第一百六十八條、第一百七十二條。
本案經檢察官李斌到庭執行職務。
中    華    民    國  九十五  年    四    月    十四  日
                  臺灣臺中地方法院刑事第六庭
                          法  官  鄧  敏  雄
上正本證明與原本無異
如不服本判決，應於送達後十日內向本院提出上訴狀（須附繕本
），上訴於臺灣高等法院臺中分院。
                          書記官  黃  士  益
中    華    民    國    95    年    4     月    14    日
附錄本案論罪科刑法條全文
中華民國刑法第一百六十八條
於執行審判職務之公署審判時或於檢察官偵查時，證人、鑑定人
、通譯於案情有重要關係之事項，供前或供後具結，而為虛偽陳
述者，處七年以下有期徒刑。


司法院資訊處製作；財團法人民間司法改革基金會備份。
